# 法院冻结自有资金现金流处理

提问人：amy_kun 时间：2016-09-07 17:25:12
求助陈版：法院尚未开庭受理，但是客户已经拿着诉讼去银行冻结了本企业的银行自有流动资金 450 万元，这部分冻结资金在年底应该为受限资金。对于现金流的编制，在期末现金及现金等价物中扣除这部分受限资金，但是是否应该在附表：支付的其他筹资活动有关的现金中体现？不然附表不平。

回答人：chenyiwei
一般情况下资金冻结是作为经营活动（支付的其他与经营活动有关的现金），不是筹资活动。